Minutes et répertoires du notaire Jean ANDRIEU, 22 juillet 1744 - 7 mai 1765 (étude IV)
Archives nationales
- Minutes de Jean ANDRIEU, 1744 - 1824; MC/ET/IV/535 - MC/ET/IV/1096
  - Minutes. 1751, octobre - décembre, octobre - décembre 1751; MC/ET/IV/575
    - Rente, constitution., 20 octobre 1751; MC/ET/IV/575
      Nom, qualité: (M.) Gaultier de La Couperie, Antoine Auguste.
      Profession: officier d'infanterie.
      Nom, qualité: (M.) Turenne, Jean Baptist* (bourgeois de Paris)
    - Succession, liquidation., 21 octobre 1751; MC/ET/IV/575
      Nom, qualité: (M.) Leconte de Gersant de La Ploniere, Charles Francois.
      Profession: conseiller à la cour des monnaies.
    - Rente, constitution., 21 octobre 1751; MC/ET/IV/575
      Nom, qualité: (M.) Leconte de Gersant de La Ploniere, Dominique Louis.
      Domicile: Ploniere (la), chateau.
      Nom, qualité: (Mme ou Mlle) Verzure de, Marie Marthe Angelique.
    - Succession, partage., 21 octobre 1751; MC/ET/IV/575
    - Rente, constitution., 22 octobre 1751; MC/ET/IV/575
      Nom, qualité: (M.) Renault, Nicolas Rene.
      Domicile: Beauvais.
      Nom, qualité: (M.) Dumas, Pierre Joseph Cesar.
      Nom, qualité: (M.) Dumas, Catherine
    - Comparution., 24 octobre 1751; MC/ET/IV/575
      Profession: ordinaire de la musique du roi.
      Profession: ouvrier.
      Profession: ouvrier
    - Procuration., 24 octobre 1751; MC/ET/IV/575
    - Procuration., 24 octobre 1751; MC/ET/IV/575
    - Procuration, depot., 25 octobre 1751; MC/ET/IV/575
      Nom, qualité: (M.) Descroizilles, Philippe.
      Nom, qualité: (M.) Robinois, Antoine (bourgeois de Paris)
    - Transport de rente sur les postes, depot., 26 octobre 1751; MC/ET/IV/575
      Nom, qualité: (M.) Calvo de La Bastide, Henri (bourgeois de dieppe).
      dépôt de pièces; transport de droits
    - Obligation., 26 octobre 1751; MC/ET/IV/575
      Nom, qualité: (M.) Delu, Jean Charles.
    - Rente, transport., 27 octobre 1751; MC/ET/IV/575
      Nom, qualité: (M.) Sudan, Jean Baptiste Michel (écuyer).
      Domicile: Chateau-Thierry.
      Nom, qualité: (M.) Pelet, Jean Gabriel.
      Profession: parcheminier (maître).
    - Testament., 27 octobre 1751; MC/ET/IV/575
      Nom, qualité: (M.) Blin, Marin.
      Profession: valet de chambre (ancien).
    - Quittance., 29 octobre 1751; MC/ET/IV/575
      Nom, qualité: (M.) Pigeau, Christophe.
      Domicile: Saint-Nicolas-les-Senlis.
    - Mariage., 31 octobre 1751; MC/ET/IV/575
      Nom, qualité: (M.) Fusiller, Joseph.
      Profession: serrurier (compagnon).
      Nom, qualité: (Mme ou Mlle) Geant, Marie Anne Genevieve.
      Nom, qualité: (M.) Desfond, Alexis.
      Profession: serrurier (compagnon)
    - Procuration, depot., 2 novembre 1751; MC/ET/IV/575
      Nom, qualité: (Mme ou Mlle) Gueribout de Favery de, Genevieve.
      Domicile: Hardancourt (Vosges).
      Nom, qualité: (M.) Carel de Vaux de, Pierre.
    - Vente, maison, Plailly (Oise)., 2 novembre 1751; MC/ET/IV/575
      Nom, qualité: (M.) Lepeletier de Montmelian, Jacques Louis (marquis de montmelian).
      Nom, qualité: (M.) Legrand, Denis.
      Domicile: Plailly (Oise)
    - Vente, maison, Louvres (95)., 3 novembre 1751; MC/ET/IV/575
      Nom, qualité: (Mme ou Mlle) Guerin, Claude.
      Domicile: Plailly (Oise).
      Nom, qualité: (Mme ou Mlle) Bouchard, Suzanne Helene.
      Domicile: Louvres (95).
      Nom, qualité: (M.) Berson, Francois.
      Domicile: Louvres (95)
    - Succession, reiteration., 3 novembre 1751; MC/ET/IV/575
      Intervenant 1, indirect:
      Nom, qualité: (M.) Bouchard, Nicolas Charles.
      Domicile: Chapelle-St-Denis (la)
    - Mariage., 3 novembre 1751; MC/ET/IV/575
      Nom, qualité: (M.) Lebrun, Sebastien Fabien.
      Profession: metteur en oeuvre (garcon).
      Nom, qualité: (Mme ou Mlle) Privat, Catherine Gabrielle.
    - Donation., 4 novembre 1751; MC/ET/IV/575
      Nom, qualité: (Mme ou Mlle) Gratel de, Marie.
      Nom, qualité: (M.) Riquier, Claude Louis.
      Profession: procureur au sénéchal.
      Domicile: Carcassonne
    - Bail, maison, Paris, rue au Maire., 5 novembre 1751; MC/ET/IV/575
      Nom: (personne morale) Couvent de L'Annonciade A Popincourt.
      Nom, qualité: (M.) Regnault, Edme.
    - Succession, quittance de rachat., 6 novembre 1751; MC/ET/IV/575
      Nom, qualité: (Mme ou Mlle) Prevost, Marie Suzanne.
      Nom, qualité: (M.) Chevalier, Charles.
    - Procuration, depot., 6 novembre 1751; MC/ET/IV/575
      Nom, qualité: (Mme ou Mlle) Dusart, Julie Josephe.
      Profession: religieuse.
      Domicile: Lille.
      Nom, qualité: (Mme ou Mlle) Vincent, Marie Claude.
      Nom, qualité: (M.) By, Joseph (bourgeois de Paris).
    - Succession, dépôt de pieces., 8 novembre 1751; MC/ET/IV/575
      Nom, qualité: (M.) Rousseau de La Mersie, Etienne.
      Domicile: Magnac-Lavalette (16s
    - Succession, partage., 8 novembre 1751; MC/ET/IV/575
      Nom, qualité: (Mme ou Mlle) Richer, Madeleine.
      Nom, qualité: (M.) Metas, Michel.
      Profession: receveur de la terre.
      Domicile: Chaumontel (95)
    - Succession, procuration., 8 novembre 1751; MC/ET/IV/575
      Nom, qualité: (M.) Cherret, Louis Nicolas.
      Domicile: Paris, Saint-Roch
    - Rente, constitution., 9 novembre 1751; MC/ET/IV/575
      Nom, qualité: (M.) Maillet, Claude Joseph.
    - Mariage., 12 novembre 1751; MC/ET/IV/575
      Nom, qualité: (M.) Leroy, Jean Michel (bourgeois de Paris).
      Nom, qualité: (Mme ou Mlle) Lesecq, Marie Anne.
      Profession: couturiere (maître).
    - Procuration, depot., 13 novembre 1751; MC/ET/IV/575
      Nom: (personne morale) Fabrique de Molliens-Au-Bois.
      Domicile: Molliens-au-Bois (Somme).
    - Declaration., 13 novembre 1751; MC/ET/IV/575
      Nom, qualité: (Mme ou Mlle) Ruot, Marguerite.
      Nom, qualité: (M.) Aubert, Nicolas.
      Profession: cuisinier.
      Nom, qualité: (Mme ou Mlle) Macquet, Marie Eliabeth Cecile Charlotte.
    - Rente, transport., 13 novembre 1751; MC/ET/IV/575
      Nom, qualité: (M.) Morin, Francois (bourgeois de Paris)
    - Mariage., 14 novembre 1751; MC/ET/IV/575
      Nom, qualité: (M.) Mondragon de Chefraison de, Jean Cyprien.
      Domicile: Chefraison.
      Nom, qualité: (Mme ou Mlle) Legras Duluart, Marie Antoinette Madeleine.
    - Mariage., 17 novembre 1751; MC/ET/IV/575
      Nom, qualité: (M.) Felix, Antoine.
      Profession: graveur (maître).
      Nom, qualité: (Mme ou Mlle) Rousseau, Marie Therese.
    - Succession, délivrance de legs., 17 novembre 1751; MC/ET/IV/575
    - Succession, renonciation., 17 novembre 1751; MC/ET/IV/575
      Nom, qualité: (M.) Debilly, Simon.
      Profession: fourbisseur (maître).
    - Succession, transport de droits., 17 novembre 1751; MC/ET/IV/575
      Nom, qualité: (Mme ou Mlle) Flagy, Marie Louise.
      Nom, qualité: (M.) Aveline, Jean Barthelemy.
    - Rente, transport., 17 novembre 1751; MC/ET/IV/575
      Nom, qualité: (M.) Florat, Marc Claude.
      Nom, qualité: (Mme ou Mlle) Pelet, Barbe.
    - Rente, constitution., 18 novembre 1751; MC/ET/IV/575
      Nom, qualité: (M.) Perducas, Didier.
      Nom, qualité: (M.) Bourdon, Pierre.
      Domicile: Maison-Neuve (la).
      Nom, qualité: (Mme ou Mlle) Micou, Marie Anne.
    - Mariage., 18 novembre 1751; MC/ET/IV/575
      Nom, qualité: (M.) Maire, Nicolas.
      Profession: fabricant de bas.
      Nom, qualité: (Mme ou Mlle) Bonnacoeuil, Anne.
    - Rente, constitution., 18 novembre 1751; MC/ET/IV/575
      Nom, qualité: (M.) Dassonville, Toussaint (bourgeois de Paris).
      Nom, qualité: (M.) Pingat, Michel.
      Nom, qualité: (Mme ou Mlle) Duval, Marie.
    - Procuration, depot., 19 novembre 1751; MC/ET/IV/575
      Nom, qualité: (M.) Lacroix Dumenis de, Jean Baptiste Joseph.
      Profession: lieutenant general au baillage.
      Domicile: Vire.
      Nom, qualité: (Mme ou Mlle) La Robichonniere de, Renee.
      Nom, qualité: (M.) Giroult, Julien.
      Profession: huissier au catelet.
    - Acte de décès, depot., 19 novembre 1751; MC/ET/IV/575
      Nom, qualité: (Mme ou Mlle) Larcher Dite Angelique, Jeane Claude.
      Domicile: Pontoise
    - Succession, quittance., 20 novembre 1751; MC/ET/IV/575
    - Succession, quittance., 21 novembre 1751; MC/ET/IV/575
    - Declaration, depot., 21 novembre 1751; MC/ET/IV/575
      Nom, qualité: (M.) Leseneschal, Claude.
      Profession: procureur à la cour.
    - Testament., 21 novembre 1751; MC/ET/IV/575
      Nom, qualité: (Mme ou Mlle) Defalque, Claude.
      Nom, qualité: (M.) Gallois, Louis (bourgeois de Paris)
    - Testament., 21 novembre 1751; MC/ET/IV/575
    - Procuration, depot., 22 novembre 1751; MC/ET/IV/575
      Nom, qualité: (Mme ou Mlle) Vaillade, Antoinette.
      Domicile: Limoux.
    - Donation., 23 novembre 1751; MC/ET/IV/575
      Nom, qualité: (M.) Marion, Jean Claude.
      Profession: prieur.
      Domicile: Nojeon-le-Sec, Saint-Martin.
      Nom, qualité: (Mme ou Mlle) Lhomme, Marie Jeanne.
      Nom, qualité: (M.) Mozac, Alexandre.
      Profession: marchand suivant la cour
    - Rente, transport., 24 novembre 1751; MC/ET/IV/575
      Nom, qualité: (M.) Bailly, Francois.
      Nom, qualité: (M.) Mermet, Micel (bourgeois de Paris)
    - Mariage., 26 novembre 1751; MC/ET/IV/575
      Nom, qualité: (M.) Renel, Alexis.
      Profession: tailleur d'habits (maître).
      Nom, qualité: (Mme ou Mlle) Couturier, Marie Therese.
    - Rente, transport., 28 novembre 1751; MC/ET/IV/575
      Profession: avocat au Parlement (ancien).
      Nom, qualité: (Mme ou Mlle) Leroy, Anne Francoise.
      Nom, qualité: (M.) Meusnier, Guillaume (bourgeois de Paris).
    - Declaration., 28 novembre 1751; MC/ET/IV/575
    - Rente, transport., 28 novembre 1751; MC/ET/IV/575
    - Bail, appartement, jardin., 29 novembre 1751; MC/ET/IV/575
      Nom, qualité: (M.) Laisne, Robert.
      Profession: marechal (maître).
      Nom, qualité: (M.) Foucault, Pierre.
      Nom, qualité: (Mme ou Mlle) Vitry, Claude Catherine.
    - Rente, transport., 29 novembre 1751; MC/ET/IV/575
      Nom, qualité: (M.) Merlin, Jacques.
      Nom, qualité: (Mme ou Mlle) Furcy Fessard, Marie.
      Nom, qualité: (M.) Moranvillere, Pierre Louis.
      Nom, qualité: (Mme ou Mlle) Pelet, Marie.
    - Apprentissage, transport, métier chandelier., 30 novembre 1751; MC/ET/IV/575
      Nom, qualité: (M.) Amelin, Pierre Francois.
      Nom, qualité: (M.) Chaussée, Denis Louis.
    - Rente, constitution., 4 décembre 1751; MC/ET/IV/575
      Nom, qualité: (M.) Neumaison de, Pierre.
      Profession: directeur de la manufacture des ouvrages de la chine.
      Nom, qualité: (M.) Lefevre Deslondes, Gilles Rene.
      Profession: commissaire pour l'intendance.
      Domicile: Valogne.
      Nom, qualité: (Mme ou Mlle) Vaumarais de, Genevieve.
      Nom, qualité: (M.) Lafond de Savine de, Victor Amedee.
      Profession: abbe.
      Domicile: Bassodon, abbaye
    - Succession, consentement., 6 décembre 1751; MC/ET/IV/575
      Nom, qualité: (Mme ou Mlle) Archin, Jeanne.
      Nom, qualité: (M.) Tranchard, Claude.
      Domicile: Ferte-Gaucher (la)
    - Procuration, revocation., 9 décembre 1751; MC/ET/IV/575
      Nom, qualité: (M.) Choiseul de Meuse de, Henri Louis (marquis de meuse).
      Nom, qualité: (Mme ou Mlle) Zurlauben de, Francoise Honoree Julie.
    - Rente, transport., 9 décembre 1751; MC/ET/IV/575
      Nom, qualité: (M.) Gaudron, Jean.
      Profession: commissionnaire en vin (marchand).
      Domicile: Blois.
      Nom, qualité: (M.) Daigremont, Nicolas (bourgeois de Paris)
    - Rente, quittance de rachat., 9 décembre 1751; MC/ET/IV/575
      Nom, qualité: (Mme ou Mlle) Jouguet, Marie Elisabeth.
      Nom, qualité: (M.) Demeude, Jacques.
      Profession: mouleur de bois (jure).
    - Obligation, depot., 9 décembre 1751; MC/ET/IV/575
      Nom, qualité: (M.) Clediere, Jean.
      Profession: marchand de chevaus.
      Nom, qualité: (M.) Chermartin, Antoine.
      Profession: greffier.
      Domicile: Evaux (election)
      dépôt de pièces; obligation
    - Succession, dépôt de pieces., 9 décembre 1751; MC/ET/IV/575
      Nom, qualité: (Mme ou Mlle) Coquet, Marie.
    - Quittance., 9 décembre 1751; MC/ET/IV/575
      Nom, qualité: (Mme ou Mlle) Daverdoing, Marie Angelique.
      Nom, qualité: (M.) Chevalier, Marin.
    - Succession, compte., 10 décembre 1751; MC/ET/IV/575
      Nom, qualité: (M.) Champagne, Jean Baptiste.
      Profession: fulon (maître).
    - Apprentissage, métier menuisier., 13 décembre 1751; MC/ET/IV/575
      Nom, qualité: (M.) Decant, Denis.
      Domicile: Vincennes.
      Nom, qualité: (M.) Lebesgue, Claude Pierre.
      Profession: menuisier ebeniste (maître).
    - Mariage., 13 décembre 1751; MC/ET/IV/575
      Nom, qualité: (M.) Chevalier, Mathieu.
      Nom, qualité: (Mme ou Mlle) Hautefeuille, Marie Anne.
    - Quittance., 15 décembre 1751; MC/ET/IV/575
      Nom, qualité: (Mme ou Mlle) Beneson, Angelique.
      Nom, qualité: (M.) Regnier, Aubertin.
      Profession: ingenieur machiniste de l'universite.
      Domicile: Turin.
      Nom, qualité: (M.) Duche, Rene Francois.
      Domicile: Moulins
    - Quittance., 16 décembre 1751; MC/ET/IV/575
      Profession: procreur aau Parlement.
    - Succession, main-levee., 16 décembre 1751; MC/ET/IV/575
      Nom, qualité: (M.) Guyot, Claude.
    - Procuration., 20 décembre 1751; MC/ET/IV/575
      Nom, qualité: (M.) Pochet, Jacques.
      Profession: mesureur de grains (officier).
      Nom, qualité: (M.) Lemasson, Antoine.
    - Declaration., 20 décembre 1751; MC/ET/IV/575
      Nom, qualité: (M.) Matheret, Jean Francois.
    - Bail, maison, Paris, rue de Charonne., 21 décembre 1751; MC/ET/IV/575
      Nom, qualité: (M.) Cosson, Pierre (bourgeois de Paris).
      Nom, qualité: (M.) Hugot, Jean Baptiste.
      Nom, qualité: (Mme ou Mlle) Palisy, Louise Francoise.
    - Succession, notoriete., 21 décembre 1751; MC/ET/IV/575
      Nom, qualité: (M.) Meunier, Gabriel.
      Profession: brodeur (maître).
    - Succession, compte., 21 décembre 1751; MC/ET/IV/575
      Nom, qualité: (M.) Compan, Pierre Nicolas.
    - Quittance., 22 décembre 1751; MC/ET/IV/575
      Nom, qualité: (M.) Rigail, Jean.
      Profession: avocat au parlemet.
      Nom, qualité: (M.) Brice, Guillaume.
      Profession: vitrier (marchand).
      Nom, qualité: (Mme ou Mlle) Fessard, Marie Furcie.
    - Resignation, cure, Chapelle-Blanche-St-Martin (la) (Indre-et-Loire)., 22 décembre 1751; MC/ET/IV/575
      Nom, qualité: (M.) Barre, Nicolas.
      Domicile: Chapelle-Blanche-St-Martin (la) (Indre-et-Loire).
      Nom, qualité: (M.) Barre, Pierre.
      Profession: sous-diacre.
    - Rente, constitution., 22 décembre 1751; MC/ET/IV/575
      Nom, qualité: (M.) Ferron de La Ferronnays, Pierre Jacques Francois Louis (comte de la ferronnays).
      Profession: mestre de camp.
      Nom, qualité: (M.) Saint-Georges de, Michel Anne.
    - Rente, constitution., 22 décembre 1751; MC/ET/IV/575
      Nom, qualité: (Mme ou Mlle) Jarry, Marie Madeleine.
    - Procuration., 23 décembre 1751; MC/ET/IV/575
      Nom, qualité: (M.) Guehenault, Achille Guillaume.
      Profession: contrôleur à la chambre des comptes.
      Nom, qualité: (M.) Gineste, Francois.
      Profession: president à la cour des monnaies
    - Rente, quittance de rachat., 23 décembre 1751; MC/ET/IV/575
      Nom, qualité: (M.) Mariez, Louis Joseph.
    - Procuration., 24 décembre 1751; MC/ET/IV/575
      Nom, qualité: (M.) Devaux, Louis Elie.
      Profession: officier porte table du roi (officier).
      Nom, qualité: (M.) Lemort, Antoine.
      Profession: avocat au parement
    - Don mutuel., 24 décembre 1751; MC/ET/IV/575
      Nom, qualité: (M.) Vanier, Jean Baptiste.
      Profession: contrôleur du 20 du languedoc.
      Nom, qualité: (Mme ou Mlle) Pougin, Marie Madeleine.
    - Procuration., 24 décembre 1751; MC/ET/IV/575
    - Mariage., 26 décembre 1751; MC/ET/IV/575
      Nom, qualité: (M.) Gave, Jean.
      Domicile: Pari0.
    - Mariage., 27 décembre 1751; MC/ET/IV/575
      Nom, qualité: (M.) Blonde, Jean.
      Profession: tailleur d'habits pour femmes.
      Nom, qualité: (Mme ou Mlle) Senturel, Genevieve Marguerite.
      Profession: ouvriere en culotte.
    - Succession, consentement., 27 décembre 1751; MC/ET/IV/575
      Nom, qualité: (M.) Privat, Pierre (bourgeois de Paris).
    - Succession, main-levee., 28 décembre 1751; MC/ET/IV/575
      Nom, qualité: (M.) Jarry.
      Profession: epicier (marchand)
    - Vente, terres, Melun., 28 décembre 1751; MC/ET/IV/575
      Nom, qualité: (Mme ou Mlle) Viard, Anne Genevieve.
      Nom, qualité: (M.) Dubuisson, Olivier.
      Profession: directeur des postes.
      Domicile: Gien.
      Nom, qualité: (M.) Boutillier, Paul.
      Domicile: Bourbon-en-Brie
    - Consentement., 29 décembre 1751; MC/ET/IV/575
      Nom, qualité: (M.) Desfosses, Antoine Simon (bourgeois de Paris).
      Nom, qualité: (M.) Villarceaux de, Charles Francois Herve.
      Profession: pensionnaire du roi
    - Succession, notoriete., 29 décembre 1751; MC/ET/IV/575
      Nom, qualité: (Mme ou Mlle) Lasneau, Marie.
      État civil: dec0edee.
    - Inventaire après décès de Louis François Chemitte., 29 décembre 1751; MC/ET/IV/575
      Nom, qualité: (M.) Chemitte, Louis François.
      Profession: perruquier ouvrier.
      inventaire après décès; Chemitte, Louis François
    - Inventaire après les décès de Jacques Champroudy et de son épouse Marguerite Dhaute., 30 décembre 1751; MC/ET/IV/575
      Nom, qualité: (M.) Champroudy, Jacques.
      Nom, qualité: (Mme ou Mlle) Dhaute, Marguerite.
      inventaire après décès; Champroudy, Jacques; Dhaute, Marguerite
    - Quittance., 30 décembre 1751; MC/ET/IV/575
      Nom, qualité: (M.) Billet de Maujouy, Jean Baptiste Claude.
      Domicile: Chalons-sur-Marne.
      Nom, qualité: (M.) Parviller de, Charles Francois.
      Profession: president au bureau des finances.
    - Rente, quittance de rachat., 30 décembre 1751; MC/ET/IV/575
      Nom: (personne morale) Communaute Des Maitres Chadeliers de Paris.
      Nom, qualité: (M.) Bouin, Jean Baptiste.
    - Rente, quittance de rachat., 30 décembre 1751; MC/ET/IV/575
      Nom, qualité: (M.) Orjou, Charles.
      Profession: traiteur (maître).
      Nom, qualité: (Mme ou Mlle) Beville, Anne Jeanne.
    - Quittance., 31 décembre 1751; MC/ET/IV/575
      Nom, qualité: (M.) Proffit, Claude.
      Domicile: Sammeron (Seine-et-Marne).
      Nom, qualité: (Mme ou Mlle) Genty, Marie Louise.
      Nom, qualité: (M.) Denarbonne, Pierre.
      Profession: lieutenant d'invalides.
      Domicile: Mezieres
  - Minutes. 1752, janvier - 1752, février, janvier 1752 - février 1752; MC/ET/IV/576
    - PEINTRE DOREUR (apprentissage) § mise en .. par, MICARD (Olivier), peintre, de son fils Pierre Olivier, âgé de 13 ans, pour 3 années chez OUILLE (Pierre) qui le nourrira, logera, entretiendra d'habits et vêtements, le dimanche et fête travaillant le matin seulement sans deniers débourse de fait ni d'autre, 1er décembre 1746; MC/ET/IV/576
      Micard, Olivier; Micard, Pierre Olivier; Ouille, Pierre
  - Minutes. 1752, mars - 1752, avril, mars 1752 - avril 1752; MC/ET/IV/577
    - Pressoir ou Persoir (Pierre) maître maçon à Paris § Dépôt de deniers par Denis Guebine pour les créanciers de .., 30 mars 1747; MC/ET/IV/577
  - Minutes. 1752, mai - 1752, juin, mai 1752 - juin 1752; MC/ET/IV/578
  - Minutes. 1752, juillet - 1752, août, juillet 1752 - août 1752; MC/ET/IV/579; Document détérioré.
  - Minutes. 1752, septembre - 1752, octobre, septembre 1752 - octobre 1752; MC/ET/IV/580; Document détérioré.
  - Minutes. 1752, novembre - 1752, décembre, novembre 1752 - décembre 1752; MC/ET/IV/581; Document détérioré.
    - Inventaire après décès d'Anne Madeleine de La Chaise, 20 décembre 1752; MC/ET/IV/581
      inventaire après décès; La Chaise, Anne Madeleine de
  - Minutes. 1753, janvier - 1753, février, janvier 1753 - février 1753; MC/ET/IV/582; Document détérioré.
    - Contrat de mariage entre Nicolas Hénault de Saint-Laurent et Anne Madeleine Langlois, 3 janvier 1753; MC/ET/IV/582
      contrat de mariage; Hénault de Saint-Laurent, Nicolas; Langlois, Anne Madeleine
  - Minutes. 1753, mars - 1753, avril, mars 1753 - avril 1753; MC/ET/IV/583; Document détérioré.
  - Minutes. 1753, mai - 1753, juin, mai 1753 - juin 1753; MC/ET/IV/584; Document détérioré.
  - Minutes. 1753, juillet - 1753, août, juillet 1753 - août 1753; MC/ET/IV/585; Document détérioré.
  - Minutes. 1753, septembre - 1753, octobre, septembre 1753 - octobre 1753; MC/ET/IV/586; Document détérioré.
  - Minutes. 1753, novembre - 1753, décembre, novembre 1753 - décembre 1753; MC/ET/IV/587; Document détérioré.
  - Minutes. 1754, janvier - 1754, février, janvier 1754 - février 1754; MC/ET/IV/588; Document détérioré.
  - Minutes. 1754, mars - 1754, avril, mars 1754 - avril 1754; MC/ET/IV/589; Document détérioré.
    - Inventaire après décès du président Gineste, 12 mars 1754; MC/ET/IV/589
      inventaire après décès; Gineste (M.)
  - Minutes. 1754, mai - 1754, juin, mai 1754 - juin 1754; MC/ET/IV/590; Document détérioré.
    - Lassu (Michel), marchand orfèvre, rue de Gesvres § Inventaire après le décès de François Demazure., 20 août 1745; MC/ET/IV/590
      inventaire après décès; Lassu, Michel; Demazure, François
  - Minutes. 1754, juillet - 1754, août, juillet 1754 - août 1754; MC/ET/IV/591; Document détérioré.
  - Minutes. 1754, septembre - 1754, octobre, septembre 1754 - octobre 1754; MC/ET/IV/592; Document détérioré.
  - Minutes. 1754, novembre - 1754, décembre, novembre 1754 - décembre 1754; MC/ET/IV/593; Document détérioré.
  - Minutes. 1755, janvier - 1755, février, janvier 1755 - février 1755; MC/ET/IV/594; Document détérioré.
  - Minutes. 1755, mars - 1755, avril, mars 1755 - avril 1755; MC/ET/IV/595; Document détérioré.
    - Testament d'Elisabeth Angélique Cotel, veuve de Jean Robert Girard Wiett, architecte du Roi, 20 mars 1755; MC/ET/IV/595
      Date de création de la notice: 2004
      testament; Cotel, Elisabeth Angélique; Wiett, Jean Robert Girard
  - Minutes. 1755, mai - 1755, juin, mai 1755 - juin 1755; MC/ET/IV/596; Document détérioré.
  - Minutes. 1755, juillet, juillet 1755; MC/ET/IV/597; Document détérioré.
    - Bardeau (Jean Nicolas) maître tapissier grand rue du faubourg Saint-Antoine § Comparution, 13 janvier 1747; MC/ET/IV/597
      Bardeau, Jean Nicolas
  - Minutes. 1755, août, août 1755; MC/ET/IV/598; Document détérioré.
    - Vigneron (Joseph) maître coutelier rue de la Coutellerie § Renonciation à la succession de Maurice Vigneron frère de .., 30 mai 1747; MC/ET/IV/598
  - Minutes. 1755, septembre, septembre 1755; MC/ET/IV/599; Document détérioré.
    - Inventaire après décès de Marie-Louise Paquet, épouse Bourdon., 13 septembre 1755; MC/ET/IV/599
      inventaire après décès; Paquet, Marie Louise
    - Inventaire après décès d'Anne Madeleine Langlois, 17 septembre 1755; MC/ET/IV/599
      inventaire après décès; Langlois, Anne Madeleine
  - Minutes. 1755, octobre, octobre 1755; MC/ET/IV/600; Document détérioré.
  - Minutes. 1755, novembre, novembre 1755; MC/ET/IV/601; Document détérioré.
    - vente par Jean Baptiste Paul Maupinot à Jean Jacques Guyot du secret de fabrication de l'encre de petite vertu, 17 novembre 1755; MC/ET/IV/601
      Date de création de la notice: 2006
      acte de vente; Guyot, Jean Jacques; Maupinot, Jean-Baptiste Paul
  - Minutes. 1755, décembre, décembre 1755; MC/ET/IV/602; Document détérioré.
  - Minutes. 1756, janvier - 1756, février, janvier 1756 - février 1756; MC/ET/IV/603; Document détérioré.
  - Minutes. 1756, avril, avril 1756; MC/ET/IV/604; Document détérioré.
  - Minutes. 1756, mai - 1756, juin, mai 1756 - juin 1756; MC/ET/IV/605; Document détérioré.
  - Minutes. 1756, juillet - 1756, août, juillet 1756 - août 1756; MC/ET/IV/606; Document détérioré.